【裁判字號】    98,上更(一),397
【裁判日期】    981103
【裁判案由】    毒品危害防制條例
【裁判全文】
臺灣高等法院刑事判決           98年度上更（一）字第397號
上  訴  人
即  被  告  丁○○
                    香港
選任辯護人  陳郁仁律師
            陳永來律師
            魏雯祈律師
上  訴  人
即  被  告  甲○○
選任辯護人 施習盛律師
上列上訴人因違反毒品危害防制條例案件，不服臺灣桃園地方法
院97年度重訴字第32號，中華民國97年11月3日第一審判決（ 起
訴案號：臺灣桃園地方法院檢察署97年度偵字第10956號）， 提
起上訴，經判決後，由最高法院發回更審，本院判決如下：
    主  文
原判決撤銷。
丁○○、甲○○共同運輸第一級毒品，丁○○處有期徒刑拾陸年
；甲○○累犯，處有期徒刑拾伍年陸月。
扣案之第一級毒品海洛因（合計淨重壹肆壹伍點壹壹公克，純度
百分之柒陸點肆陸），均沒收銷燬之；扣案之手指套貳柒肆個（
分別均內含硬塑膠膜及薄塑膠膜）、膠帶壹批均沒收；未扣案之
門號分別為0000000000號、0000000000號
及香港門號之行動電話支（含SIM卡張）均沒收之，如全部
或一部不能沒收時，追徵其價額或以其財產抵償之。
    事  實
一、甲○○前因過失致死案件，經臺灣板橋地方法院以77年度交
    訴字第10號判決判處有期徒刑1年，緩刑3年，並分別經本院
    以79年度交上更（一）字第11號及最高法院以80年度台上字
    第1327號判決駁回上訴確定後，再經2次減刑為有期徒刑3月
    確定，嗣復經撤銷緩刑。又另因違反麻醉藥品管理條例案件
    ，經本院以81年度上訴字第6305號判決判處有期徒刑3年4月
    、因違反槍砲彈藥刀械管制條例案件，經臺灣臺北地方法院
    以80年度訴字第2382號判決判處有期徒刑6月、 因違反肅清
    煙毒條例等案件，經原審法院以81年度訴字第1106號判決分
    別判處有期徒刑13年及7月，均確定。 上開數罪經定應執行
    有期徒刑16年3月確定後，並與前開經撤銷緩刑之3月有期徒
    刑，於民國81年10月16日入監接續執行， 於91年2月15日縮
    短刑期假釋出監並交付保護管束，後經撤銷假釋，應執行殘
    刑有期徒刑5年7月4日，復於91年10月23日入監執行， 嗣上
    開有期徒刑16年3月經減刑後， 另定應執行有期徒刑14年又
    15日，殘刑並於96年7月16日執行完畢。
二、庚○○（由檢察官另行偵辦）與姓名不詳綽號「四哥」、「
    阿池」（下稱「四哥」、「阿池」）之香港籍成年男子，為
    圖自柬埔寨（即高棉）運輸第一級毒品海洛因至臺灣，於96
    年4月間， 先由「四哥」在香港尋得願從柬埔寨攜帶毒品入
    境我國臺灣之香港籍男子丁○○，再由庚○○邀甲○○於毒
    品入境後擔任接應之工作。甲○○、丁○○均明知海洛因係
    屬舉世各國所公告查禁之毒品（我國毒品危害防制條例亦將
    之明定為第一級毒品，不得任意持有、運輸，且係行政院依
    懲治走私條例第2條第4項授權公告之「管制物品項目及其數
    額」所列甲項第4款之管制進出口物，不得私運進口）， 禁
    止運輸、私運進口，竟各別基於私運第一級毒品海洛因入境
    之不確定故意，而與庚○○、「四哥」、「阿池」等人形成
    犯意聯絡，其中丁○○於97年4月8日前某日與「四哥」議定
    ， 由「四哥」提供來臺灣之機票及生活費港幣3,000元予丁○○作為零用金，並允諾於運輸毒品成功後，將再給付丁○○港幣6至10萬元作為報酬，丁○○遂先於97年4月26日搭機
    前往柬埔寨金邊地區，在「華夏飯店」內與「阿池」會合，
    再由「阿池」帶同其前往該處某不詳地點之軍營，並由該軍
    營內疑似編階為將軍之某真實姓名不詳之成年男子，交付以
    白色手指套及硬塑膠膜、軟塑膠膜層層包裝為短型圓柱狀之
    第一級毒品海洛因共274顆（淨重1,415.11公克， 空包裝重
    222.21公克，純度76.46%，純質淨重1,081.99公克）予「阿
    池」，「阿池」並於返回丁○○所住宿之「華夏飯店」後，
    再轉交予丁○○，丁○○於取得上開毒品後，再自行以其所
    有之膠帶1批將毒品顆粒纏繞黏貼於腰部， 用以避人耳目，
    於97年4月28日丁○○搭機至中國廣州， 接獲「四哥」之指
    示後，再由廣州搭車至珠海，從珠海再轉至澳門，並於97年
    4月30日21時30分許，自澳門搭乘澳門航空NX─518號班機抵
    達我國臺灣，丁○○於入境之際，旋即為接獲線報之法務部
    調查局等專案人員會同財政部臺北關稅局人員，在桃園縣大
    園鄉桃園國際機場第一航廈入境檢查室內當場查獲，並扣得
    上開第一級毒品海洛因。查獲後，丁○○表示願意配合檢警
    人員追查接應毒品之人，警、調人員遂同意丁○○繼續使用
    其所攜帶之行動電話，而於97年5月1日凌晨1時32分許，「
    四哥」所交付丁○○用以聯繫運輸毒品之行動電話接獲「四
    哥」所發送內容為「 明天11點，找120比小黑CALL機NO.632
    ，另外阿紅電話明給你，明未？」之簡訊，經丁○○供稱上
    開簡訊之意義係為「97年5月1日11點，地點在臺北市○○○
    路290號之麥當勞速食店前，將交付120顆海洛因毒品予騎乘
    車牌號碼為519號黑色機車之人」， 專案人員旋即依此一線
    索喬裝為送貨之人，於97年5月1日上午前往上開地點埋伏。
三、另庚○○於97年4月中旬告知甲○○， 其將自國外私運毒品
    入境臺灣，示意甲○○擔任毒品入境後之接應工作，甲○○
    因積欠庚○○約新臺幣50萬元之債務，未予反對，迨丁○○
    運輸上開第一級毒品海洛因入境後，因警、調人員仍讓丁○○所使用之手機持續保持暢通，「四哥」、庚○○等人尚不
    知丁○○已遭查獲，於97年5月1日凌晨零時許起，庚○○以
    向甲○○所商借之門號0000000000號行動電話，撥打甲○○
    所有之門號0000000000號行動電話，要求甲○○於同日上午
    10時許，騎乘車牌號碼QAZ─519號之黑色輕型機車至臺北市
    ○○○路290號之麥當勞前， 甲○○明知此行係為庚○○運
    輸毒品，仍基於運輸第一級毒品海洛因之不確定故意，於97
    年5月1日上午10時許，騎乘QAZ─519號黑色輕型機車抵達臺
    北市○○○路290號之麥當勞速食店前，將機車停妥後， 即
    進入麥當勞速食店內等待，喬裝為送貨人之專案人員則依丁○○所供述之機車特徵，將佯裝內藏有第一級毒品海洛因之
    黑色紙袋1個，放置於甲○○所騎乘之機車置物箱內， 甲○○於接獲庚○○之電話通知後，旋即走出店外欲騎乘該部機
    車離去，專案人員即將其當場逮捕，查知上情。
四、案經法務部調查局桃園縣調查站移請臺灣桃園地方法院檢察
    署檢察官偵查起訴。
    理  由
壹、證據能力方面：
一、本次最高法院發回意旨略以:被告丁○○，並具狀陳稱， 廣
    東話係其母語，其遭逮捕時，國語能力表達有一定之障礙，
    此由警詢、偵查及第一次羈押庭之錄音錄影可以知悉，尤其
    運輸毒品獲得利益者為誰及是否知悉所運送之物品為第一級
    毒品海洛因等，上開筆錄之記載與實際之供述內容不符等語
    部分。
    本院依此意旨，先依被告丁○○選任辯護人聲請，交付拷貝
    光碟，並命自行勘驗，再以書狀陳報被告實際之供述內容是
    否與筆錄之記載內容相符之意見， 迨其選任辯護人於98年9
    月18日具狀陳報後， 本院再於98年10月5日勘驗被告丁○○
    於臺北關稅局、法務部調查局桃園調查站、檢察官、原審羈
    押庭之錄音錄影光碟，結果如下:
  (一)臺北關稅局部分
    被告丁○○於97年4月30日在臺北關稅局接受詢問時， 雖未
    錄音、錄影。惟刑事訴訟法規定應全程連續錄音甚至錄影，
    考其立法目的，在於建立詢問筆錄之公信力，並擔保詢問程
    序之合法正當；亦即在於擔保犯罪嫌疑人對於詢問之陳述係
    出於自由意思及筆錄所載內容與其陳述相符。故司法警察（
    官）詢問犯罪嫌疑人如違背上開規定，其所取得之供述筆錄
    ，究竟有無證據能力，原應審酌司法警察（官）違背該法定
    程序之主觀意圖、客觀情節、侵害犯罪嫌疑人權益之輕重、
    對犯罪嫌疑人在訴訟上防禦不利益之程度，以及該犯罪所生
    之危害，暨禁止使用該證據對於抑制違法蒐證之效果，及司
    法警察（官）如依法定程序有無發現該證據之必然性等情形
    ，本於人權保障與社會安全之均衡維護精神，依比例原則，
    具體認定之。被告在司法警察詢問時如係出於自由意思而非
    不正之方法，且其陳述與事實相符，縱令司法警察對其詢問
    時未經全程連續錄音或錄影，致詢問程序不無瑕疵，仍難謂
    其於警詢自白之筆錄無證據能力。查被告丁○○法務部調查
    局桃園調查站供稱：伊對海關逮捕過程無意見，只是過程中
    不讓伊接聽電話有意見而已等語（見偵查卷第5頁）， 顯見
    被告丁○○於臺北關稅局人員之詢問係出於自由意思甚明。
    縱令臺北關稅局人員對被告詢問時未經全程錄音或錄影，致
    詢問程序不無瑕疵，惟本院基於人權保障與社會安全之精神
    ，依比例原則，其於臺北關稅局之供述仍具證據能力。
  (二)法務部調查局桃園調查站部分
    被告丁○○於97年5月1日在桃園調查站接受詢問時，調查人
    員就問題分別詢問被告，被告均有回答，錄音收音效果清楚
    ，調查人員連續詢問，製作筆錄，無利誘、脅迫情形。被告
    供稱:四哥問伊可否用吞食方式帶毒品(海洛因)到台灣， 伊
    故意隱瞞四哥將毒品用黏貼方式帶到台灣來，事成之後，四
    哥會給伊6到10萬港幣之報酬；以前伊曾有類似交易， 大概
    有3到4次（後改稱3次），第1次帶80顆，第2次帶110顆，第
    3次帶200顆。被告其他部分之供述，均與筆錄之記載內容相
    符。並無被告丁○○之選任辯護人陳報狀所指被告未有海洛
    因毒品之陳述，及被告6到10萬港幣報酬之陳述， 係指四哥
    因本次運毒可得之利益，並非被告運毒可得之利益，筆錄記
    載有誤情事。
  (三)檢察官部分
    被告丁○○於97年5月1日、 97年6月16日在檢察官接受詢問
    時，站立於偵查庭應訊台，有看到其表情，嘴巴有在講話，
    但收音效果不佳，無法聽到其聲音。雖此部分因錄音不清晰
    ，無法辨認其答詢內容，惟於製作筆錄時，被告於閱覽後簽
    名，有筆錄可稽。是該筆錄既係出於被告之自由意識，而非
    以不正方法所取得，且經調查又與事實相符，縱未全程連續
    錄音，致詢問程序不無瑕疵，仍難謂全無證據能力。
  (四)原審羈押庭部分
    被告之陳述與筆錄之記載均屬一致，並無被告丁○○之選任
    辯護人陳報狀所指被告對法官訊問是否知悉係毒品，被告似
    回答知道是「補品」，而非「毒品」情事。
    上述各節，均有勘驗筆錄在卷可按（見本院卷第112至114頁
    ），依勘驗結果，尚無明顯事證足認臺北關稅局人員、法務
    部調查局調查人員、檢察官、原審羈押庭法官於製作該等筆
    錄時，有對被告丁○○施以法律所禁止之不正方法等情事，
    故各該筆錄均應認有證據能力。
二、按「被告以外之人於審判外之陳述， 雖不符前4條之規定，
    而經當事人於審判程序同意作為證據，法院審酌該言詞陳述
    或書面陳述作成時之情況，認為適當者，亦得為證據；當事
    人、代理人或辯護人於法院調查證據時，知有第159條第1項
    不得為證據之情形，而未於言詞辯論終結前聲明異議者，視
    為有前項之同意。」刑事訴訟法第159條之5定有明文。檢察
    官及被告甲○○、丁○○暨其等之辯護人於原審及本院均明
    確表示，其等對於卷附亞太行動資料查詢、威寶電信股份有
    限公司資料查詢、信函、簡訊、旅客入出境紀錄查詢、臺北
    關稅局扣押貨物運輸工具收據及搜索筆錄、車號查詢輕型機
    車車籍、法務部調查局97年5月5日濫用藥物實驗室鑑定書各
    1份（見原審卷第55頁至第68頁、第98頁、 第106頁至第112
    頁、偵查卷第7頁、第16頁至第18頁、第22頁、第28頁、第3
    6頁至第40頁、第113頁至第114頁）等證據能力部分， 均同
    意援用（見本院98年10月27日審判筆錄），是上開證據依刑
    事訴訟法第159條之5之規定，均具有證據能力。
三、復按司法警察機關調查中之案件，或有量大或急迫之情形，
    為因應實務之現實需求，認為當然有鑑定之必要者，基於檢
    察一体原則，得由該管檢察長對於轄區內之案件，以事前概
    括選任鑑定人或囑託鑑定機關（團體）之方式，俾便轄區內
    之司法警察官、司法警察對於調查中之此類案件，得即時送
    請事前已選任之鑑定人或囑託之鑑定機關（團體）實施鑑定
    ，業經法務部92年9月1日法檢字第0920035083號函釋在案。
    而臺灣高等法院檢察署檢察長概括選任法務部調查局為「毒
    品之鑑定」機關，有臺灣高等法院檢察署92年9月9日檢文允
    字第0921001203號函及臺灣高等法院檢察署檢察長概括選任
    鑑定機關名冊可按。是本件關於毒品之鑑定，於偵查之前階
    段，雖由法務部調查局桃園縣調查站將扣案第一級毒品海洛
    因送請法務部調查局鑑定，然法務部調查局為臺灣高等法院
    檢察署檢察長概括選任之鑑定機關，該機關因鑑定結果所出
    具之上開鑑驗書及函文，仍屬受檢察官囑託鑑定，則鑑定人
    依刑事訴訟法第206條所出具之上揭鑑定書， 屬刑事訴訟法
    第159條第1項規定中之「法律另有規定」，依上開規定之反
    面解釋，屬傳聞證據之例外，自有證據能力（95年台上字第
    6648號、95年台上字第7297號判決意旨）。況被告丁○○、
    甲○○及其等辯護人迄本院言詞辯論終結前，均未對由法務
    部調查局桃園縣調查站送請法務部調查局鑑定之毒品鑑定通
    知書，係囑託法務部調查局所為之鑑定，而爭執該毒品鑑定
    通知書之證據能力，應視為其等已擬制同意有證據能力，並
    經審酌作成本案毒品鑑定之法務部調查局長期受囑託鑑定刑
    事案件之毒品證物，以協助偵辦刑案，所為鑑定具有相當之
    專業及可信度，且該等機關亦將鑑定經過及其結果詳細載明
    於各該鑑定書上，自有證據能力。
四、扣案之第一級毒品海洛因274顆及膠帶1批，均係警員依法定
    程序合法搜索、扣押取得之物，亦均有證據能力。
貳、實體部分：
一、關於被告丁○○之部分：
    訊據上訴人即被告丁○○對於上揭往返柬埔寨之時、地，及
    於97年4月30日自澳門搭機抵達臺灣， 當場被查獲前開扣押
    物品等情，均坦承不諱，惟堅詞否認有何運輸第一級毒品之
    犯行，辯稱：我因為誤交損友而加入「四哥」所屬之不法集
    團，本欲擺脫「四哥」之控制，惟卻遭「四哥」毆打，當我
    向香港警察報案後，「四哥」隨即知悉我去報案且恐嚇我，
    我就不敢再去報案，且因懼怕香港警察中有「四哥」集團之
    成員，我僅敢跟警方作有限度之陳述，表示會提供「四哥」
    犯罪之證據供警察調查，本次「四哥」叫我去柬埔寨拿東西
    ，如果不去我及家人的生命會有危險，我在「四哥」脅迫下
    才去柬埔寨，我並不知道身上所持有的物品是第一級毒品海
    洛因，「阿池」只跟我說那是名貴的補品，我雖然有懷疑是
    不合法的物品，本來想要先帶去香港給警察檢驗，但是後來
    「四哥」叫我從柬埔寨先去廣州，等我到了廣州之後，「四
    哥」又叫我去澳門，我去了澳門之後，有想要回去香港，但
    是「四哥」有派1個人帶我去機場， 並且叫我每15分鐘要打
    電話給「四哥」回報，所以我沒有辦法回去香港，在澳門接
    待我的人，就叫我搭飛機來臺彎，該人有陪同我去機場，到
    了臺灣之後，因為我之前聽說機場裡面的人有與「四哥」勾
    結，我怕危險，也不敢主動跟警察說，我並非想要運輸第一
    級毒品海洛因進入臺灣，亦不知所運送之物為第一級毒品，
    且係受綽號「四哥」所脅迫，運輸利得者為「四哥」云云。
    經查:
  (一)於97年4月30日21時30分許， 被告丁○○自澳門地區搭乘澳
    門航空NX-518號班機抵達臺灣，於入境之際，旋即為接獲線
    報之法務部調查局等專案人員會同財政部臺北關稅局人員，
    在桃園縣大園鄉桃園國際機場第一航廈入境檢查室內，當場
    查獲被告丁○○腰際綑綁白色手指套包裝為短型圓柱狀之第
    一級毒品海洛因共274顆，此為被告丁○○供承不諱， 並有
    旅客入出境紀錄查詢、臺北關稅局扣押貨物運輸工具收據及
    搜索筆錄及照片5幀附卷可稽（ 見偵查卷第16頁至第20頁、
    第22 頁至第24頁、第36頁至第38頁）。扣案粉末274顆經送
    法務部調查局鑑驗結果， 確含有第一級第6項毒品海洛因成
    分（淨重1,415.11公克，空包裝重222.21公克，純度76.46%
    ，純質淨重1,081.99公克），亦有法務部調查局濫用藥物實
    驗室鑑定書附卷可佐（見偵查卷第89頁），本案被告丁○○
    私運第一級毒品海洛因入境我國乙節，已堪認定。
  (二)被告丁○○雖辯稱：伊因受「四哥」之脅迫，始運輸第一級
    毒品海洛因來臺灣，伊非基於自願而為本件犯行；且伊係香
    港警察之線民，想要來臺灣蒐集「四哥」之犯罪證據云云。
    惟查：
    (1)據證人戊○○於原審證述：承辦人員己○○有對被告丁○○的身分作註記，被告丁○○只要通關就會出現嚴檢資料
      ，海關即會對被告丁○○作嚴格檢查， 我是在97年4月30
      日晚上10時許或11時許，接到被告丁○○，就將被告丁○○帶到桃園縣調查站詢問，被告丁○○表示是香港警察的
      線民，幫忙搜查臺灣毒品方面的資料，並且表示運輸毒品
      來臺灣可以獲得老大給的一些報酬，印象中沒有說到有被
      脅迫的事情等語（見原審卷第136頁至第146頁）。
    (2)另觀諸被告丁○○於調查站、檢察官訊問及原審羈押庭訊
      問時之筆錄記載，被告丁○○僅供稱：是「四哥」要我將
      毒品運輸至臺灣， 事成之後會收到報酬港幣6到10萬元等
      語（見偵查卷第10頁、第46頁、 原審97年度聲羈字第327
      號卷第18頁），並無隻字片語提及其在香港受「四哥」之
      脅迫下始將毒品運輸入境臺灣等情事，是被告丁○○所辯
      係遭威脅始運輸毒品等情是否屬實，殊非無疑。
    (3)再參以被告丁○○於歷次偵、審程序中從未抗辯其於調查
      站、檢察官訊問及原審羈押庭時所為之供述係出於強暴、
      脅迫、利誘、詐欺、疲勞訊問、違法羈押或其他不正之方
      法，且有扣案毒品可資佐證，堪信屬實。
    (4)另被告丁○○於遭航空警察局人員查獲之初，因未及防備
      且較少權衡利害，預設佈局而構詞巧飾，是其於甫遭查獲
      時所述內容，自較其嗣經思考後而於審理時翻異之辯詞，
      較為可採。
    (5)被告丁○○在香港時若確有向「四哥」等人表明不願攜帶
      毒品至臺灣之舉，衡諸常理，其於為航空警察局人員查獲
      時，理應將遭「四哥」脅迫出國之冤屈向我國法務部調查
      局人員陳明，豈可能置此重要情節於不顧，反於法務部調
      查局調查員詢問時坦言確係受「四哥」之託將毒品運輸入
      境臺灣，甚至於內勤檢察官及原審羈押庭訊問時坦稱：事
      成之後，將可獲得港幣6萬元至10萬元之代價等語（ 見偵
      查卷第46頁、97年度聲羈字第327號卷第18頁）。
    (6)再被告丁○○所辯係因受到「四哥」之恐嚇、脅迫，始將
      該人所交付之物品運輸入境乙節，非僅無任何可資證明之
      事證，另佐以被告丁○○係從柬埔寨金邊搭機至廣州，而
      從廣州搭車至珠海，再從珠海走路至澳門搭機來臺，則在
      其來臺通關時，本不乏要求警方或航空公司人員協助之機
      會，但被告丁○○不但從無此一舉措，反利用膠帶將毒品
      藏置在自己身上，用以避人耳目，將之運輸入境，倘被告
      丁○○係遭脅迫下始將第一級毒品海洛因運輸入境臺灣，
      於搭機、轉機途中，自有機會可向外處求援，然被告丁○○卻未思向外界求援，顯與常理有違。
    (7)矧被告丁○○所運輸入境之第一級毒品海洛因數量為淨重
      1,415.11公克，純度高達76.46%，價值不斐，被告丁○○
      從柬埔寨金邊搭機至廣州，從廣州至澳門，再從澳門至臺
      灣的過程中，業已脫離「四哥」等人之控制，若被告丁○○係受「四哥」等人之威脅始運輸毒品入境臺灣，於搭機
      、轉機過程中，被告丁○○即有可能向外界求援，則「四
      哥」等人計畫運輸毒品入境臺灣必存在無可控制之風險，
      然「四哥」等人竟無派人暗中隨行監視被告丁○○，以避
      免被告丁○○向外界求援，此由被告丁○○遭查獲後，「
      四哥」仍傳送接貨相關訊息至被告丁○○所使用之行動電
      話內，可得明證，是被告丁○○辯稱：其非基於自願而為
      本件犯行云云，委無足採。
    (8)另被告丁○○既自承其並未將運輸毒品來臺等情告知香港
      警方，足見其所謂擔任香港線民一節，純屬其個人主觀認
      定，並非係由香港警方指派其於犯罪集團內臥底；再觀之
      被告丁○○從柬埔寨運輸毒品入境臺灣之過程中，其既未
      與香港或臺灣地區之檢調人員取得聯繫，則被告丁○○入
      境臺灣後，一旦將毒品交付予接應之人，於被告丁○○亦
      不認識接應毒品之人之情況下，被告丁○○如何得以掌握
      「四哥」運輸毒品之情資？被告丁○○來臺之過程又如何
      做為香港警察調查之對象？顯見被告丁○○所辯：本次運
      輸毒品來臺，係欲幫香港警察蒐集「四哥」運輸毒品之證
      據云云，亦均屬飾卸之詞，要無可採。
    (9)至證人即被告丁○○之父親陳劍光及母親乙○○雖於本院
      前審證稱：有1次丁○○的床上及棉被沾了很多血， 兩腿
      包了很多紗布，問他為什麼受傷，他說是自己跌倒，雖然
      當時有懷疑為何摔倒會造成這麼大傷害，但是他說沒事沒
      事； 後來有4個男人很兇的到我家裡要找丁○○做事情，
      說如果不做的話，就要對他及家人不利，問他什麼事情，
      他說沒有甚麼事情，不要擔心等語（ 見本院前審卷第155
      頁反面至第156頁、第156頁反面至第157頁）。 證人乙○○嗣於本院又證稱：我之前在法院作證說過， 2008年4月
      有 4個不知道姓名之人到我家裡要找丁○○去臺灣做事情
      ，如果不做的話，就要殺我全家，當時丁○○反應很訝異
      等情（見本院卷98年10月27日審判筆錄)， 既無以確切證
      明被告丁○○所受傷害之真正原因，又無從據以得知所指
      4名男子恐嚇、脅迫被告丁○○究係所為何事， 則自難僅
      憑上開2人之證述即遽為有利於被告丁○○之認定。 又證
      人陳劍光及乙○○雖另證稱：被告丁○○於案發前確曾與
      香港2名警員接觸等語，並狀呈香港警務處尖沙咀警署200
      8年10月16日及2009年2月17日函各1紙， 以證其等所述及
      被告丁○○所辯非虛，然觀諸上開2函內容所載：「 本處
      重申丁○○謄人烋稱有聯繫的兩名警務人員經已證實從沒
      有從丁○○處得到任何協助或罪案消息。」、「丁○○先
      生於2008年4月期間牽涉1宗刑事調查。在調查過程中，丁○○先生曾向兩名調查員表示可以搜集罪案消息提供予香
      港警方。當時調查人員曾明確提醒丁○○先生，搜集罪案
      消息時不可以直接或間接參予任何非法活動及干犯任何罪
      行，如得到任何罪案消息必須儘快通知警方。但最終，丁○○先生並沒有進一步與該兩名調查員聯絡，及未有向香
      港警方提供任何罪案消息或情報。」等語（見本院前審卷
      第99、178頁）。 益徵被告丁○○所謂擔任香港線民乙節
      ，確純屬其個人主觀之認定，而非由香港警方所指派於犯
      罪集團內臥底，尚難據以為任何有利於被告丁○○之認定
      。
    (10)另被告丁○○之選任辯護人雖聲請傳喚證人丙○○，並聲
      請對被告進行測謊各節。查被告丁○○之選任辯護人聲請
      調查證據時已稱:被告於97年2月間，被告向其表示不願再
      為其工作時，竟遭「四哥」及其手下毆打成傷，「四哥」
      並要求被告4月份必須去幫忙運送物品，否則對其家人不
      利云云（見本院卷第69頁狀載內容）；查證人丙○○所知
      部分，既係被告向其表示而知，則證人丙○○係傳聞自被
      告甚明，其傳聞之供述，自無證據能力，本院認無傳喚之
      必要。至聲請對被告測謊部分，因本件事證已明，本院亦
      認無必要，均併敘明。
  (三)被告丁○○雖另辯稱：其不知所攜帶入境之物品係第一級毒
    品海洛因，「阿池」跟我說是要去拿1個名貴的補品云云。
    惟查：
    (1)被告丁○○於原審羈押庭時既已供稱：我知道那是毒品，
      但是不知道是海洛因，「四哥」告訴我時，我就知道是毒
      品等語明確（ 見原審97年度聲羈字第327號卷第16頁至第
      17頁），則其事後所為翻異供述，自無可採。
    (2)另觀諸泰緬及中南半島金三角等地，為毒販輸出毒品海洛
      因之主要地區，乃眾所皆知之事實，且運毒者多將毒品綁
      縛於身體或藏匿在行李箱內用以矇混通關，亦為國際販毒
      集團常用之運輸毒品方式，又按查緝毒品走私進口係各國
      政府一向之政策，屢有破獲，並於電視、報紙等媒體上多
      有報導。矧被告丁○○於調查站及原審羈押庭時亦均供稱
      :伊曾到台灣進行類似交易(按指夾帶毒品入境台灣)， 大
      慨有三到四次(後改稱三次)，第1次帶80顆， 第2次帶110
      顆，第3次帶200顆等語（見偵查卷第6頁、 原審97年度聲
      羈字第327號卷第18頁、及本院卷第113頁勘驗筆錄）。被
      告丁○○自更無諉為不知之理？
    (3)再參諸被告丁○○於檢察官訊問及原審羈押庭時所供：來
      臺灣的機票錢是「四哥」出的，「四哥」已經幫我買好來
      回機票，而且還給我一些港幣， 事成之後將會有港幣6到
      10萬元之報酬等語（見偵查卷第46頁、第92頁、原審97年
      度聲羈字第327號卷第18頁至第20頁）， 若非價值高昂之
      毒品，「四哥」又何需以此高額之代價託被告丁○○私運
      ？
    (4)復參以扣案白粉係以薄層乳膠皮之手指套重覆包裝成球狀
      後，被告丁○○再將球體綑綁於腰際之方式夾藏闖關等情
      ，已如前述，若非遭檢警查緝之風險極高，罪責亦重，被
      告丁○○豈須以此種隱密、費時之方式夾藏以避人耳目？
      由是均足證被告丁○○對於本次運輸之毒品白粉可能係不
      法之第一級毒品海洛因，為嚴重之犯罪行為乙節，自無全
      然不知之理，然其仍鋌而走險，其具有運輸第一級毒品海
      洛因之不確定故意甚明。
  (四)按走私第一級毒品海洛因雖利潤甚高，然失風者均受重刑懲
    處，毒品海洛因亦將遭國家沒收，對運毒者而言損失實不可
    謂不鉅。茍被告丁○○非係出於自願，則「四哥」自無可能
    任由被告丁○○攜帶毒品闖關，而無懼被告丁○○報警，甘
    冒空受損失甚或失風被捕之風險。準此，被告丁○○顯係自
    願本於與「四哥」之謀議，夾藏第一級毒品海洛因入境，實
    至為明確。其所為辯解，與事實不符，均不足採。
  (五)至最高法院發回意旨(三)以：原判決事實認定，丁○○於遭查
    獲後，表示願意配合檢警人員追查接應毒品之人，警、調人
    員遂同意丁○○繼續使用其所攜帶之行動電話，而於九十七
    年五月一日凌晨一時三十二分許，「四哥」所交付丁○○用
    以聯繫運輸毒品之行動電話接獲「四哥」所發送內容為「明
    天十一點， 找120比小黑CALL機NO.632另外阿紅電話明給你
    ，明未？」之簡訊，經丁○○供稱上開簡訊之意義係為「九
    十七年五月一日十一點，地點在台北市○○○路二九０號之
    麥當勞速食店前，將交付一二０顆海洛因毒品予騎乘車牌號
    碼為五一九號黑色機車之人」，專案人員因此查獲甲○○。
    然上開簡訊內容並無機車之車號，對於車號計算之方法，係
    依丁○○於調查站供稱四哥交代車號以call機號碼減去 123
    （見偵查卷第五頁第三三行），然call機號碼為632， 減去
    123，應為509號，並非519號，何以有上開之誤差？實情如
    何？部分。經質諸被告丁○○， 據其供稱:「（簡訊之內容
    ）是明天11點將我身上貨品拿120顆交騎黑色機車的人， 車
    牌號碼是632減去123....」、『我來台灣前，「四哥」告訴
    我說車牌是519，他說我來台灣後，再發一次簡訊確認， 他
    不會直接寫519，他會寫一個號碼減去123，就是車牌號碼，
    個位、十位、百位是個別減，6減1是5，3減2是1，2減3是不
    夠減，是負1，用10倒數，10減1是就是9，倒著減就對』 等
    語（見本院98年8月26日審判筆錄）， 依其所供之車號計算
    方法，632減去123即為519（見本院卷第60頁正反面）， 併
    予敘明。
二、關於被告甲○○之部分：
    訊據上訴人即被告甲○○對受庚○○委託，於97年5月1日10
    時許，騎乘車牌號碼QAZ─519號輕型機車至臺北市○○○路
    290號麥當勞前接應走私來臺之毒品等情， 雖亦均坦承不諱
    ，惟辯稱：我不知道運送的毒品是海洛因，且97年5月1日我
    沒有看見毒品，也沒有摸到毒品，應該僅是未遂云云。經查
    :
  (一)被告甲○○對於經由庚○○之指示，而於97年5月1日騎乘車
    牌號碼為QAZ-519號之黑色輕型機車至臺北市○○○路290號
    之麥當勞前收受從國外運輸入境之毒品等情均坦承不諱，且
    核與證人己○○於原審證述：我有參與查獲被告甲○○的過
    程，查獲被告甲○○時，裝置毒品的袋子是在機車的置物箱
    內，我的主管也是說將袋子放在機車的置物箱內，當時是我
    取出機車置物箱內的袋子，這個袋子就是依據被告丁○○的
    指示要交給被告甲○○的東西等語相符（ 見原審卷第146頁
    至第148頁），是此部分之事實，已足堪認定。
  (二)被告甲○○雖辯稱：伊不知道運送的毒品是海洛因，且伊尚
    未接到毒品即遭到警察查獲，應只是構成未遂云云。惟查：
    (1)按運輸毒品罪之「運輸」，係本於運輸意思而搬運輸送而
      言，倘其有此意圖者，一有搬運輸送之行為，犯罪即已成
      立，並非以運抵目的地為完成犯罪之要件。即本罪之成立
      係以所運輸之毒品已實施運送為已足，並非以運抵目的地
      為完成犯罪之要件，換言之，既已起運，構成該罪之輸送
      行為即已完成，不以達到目的地為條件（最高法院95年度
      台上字第990號判決、93年度台上字第1472號判決、 及92
      年度台上字第3096號判決意旨參照）。次按運輸毒品罪，
      並不以兩地間毒品直接搬運輸送移轉存置於特定地點為限
      ，其以迂迴、輾轉方法，利用不相同之運輸工具、方法，
      將特定之毒品移轉運送至終極目的地者，其各階段之運送
      行為，均不失為「運輸」行為之一種（最高法院92年度台
      上字第5426號判決意旨參照）。
    (2)據被告甲○○於調查站訊問時供述：我答應「阿清」載毒
      品時，只知道是毒品，不知道是海洛因，也不知道數量，
      「阿清」曾經透露是以現金向香港、泰國、柬埔寨購買海
      洛因，再用走私的方式進入臺灣，但是詳情我並不清楚，
      只能確定香港是走私來源，「阿清」有說是用「生」的方
      式走私來臺，也就是用吞食的方式走私來臺等語（見偵查
      卷第63頁至第67頁）；於原審復供述：庚○○何時告訴我
      本次運輸毒品的事情我已經忘記了，我只記得當時外面有
      廟慶熱鬧的聲音，應該不是4月初，沒有那麼早，應該是4
      月中，我知道97年5月1日這次的毒品是走私進入臺灣的，
      是庚○○告訴我的，之前我不知道走私的日期，是我被抓
      到之後，我才推論出5月1日的日期等語（ 見原審卷第235
      頁至第236頁）， 被告甲○○雖係於本件第一級毒品海洛
      因運輸入境後之 97年4月29日23時20分許始接獲庚○○之
      通知， 而於97年5月1日10時許至臺北市○○○路290號之
      麥當勞接應毒品，然被告甲○○於本件毒品運輸入境前，
      即已知悉庚○○欲從境外運輸毒品入境臺灣，仍同意為庚○○接收該批毒品而交付予庚○○，自堪認被告甲○○就
      本件自海外運輸毒品來臺，有參與犯罪之意，被告甲○○
      顯非單純於本件毒品入境後始起意參與本件犯行甚明，況
      被告甲○○既曾於80年間，因販賣毒品海洛因，經原審法
      院以81年度訴字第1106號判決判處有期徒刑13年（此有本
      院被告全國前案紀錄表在卷可參），其對毒品為有經驗之
      人，再觀諸扣案海洛因總淨重高達1,415.11公克，其價值
      不菲，而運輸第一級毒品乃屬法定刑度死刑或無期徒刑之
      重罪，從事此非法行為之危險性極高，如未掌握每個環節
      ，並由彼此瞭解及信任之人處理，極有可能因此洩漏而遭
      查緝，而庚○○於案發前告知被告甲○○本件毒品之種類
      、數量、資金來源等重要資訊，若非被告甲○○於事前已
      同意擔任接應者，對於運輸第一級毒品海洛因如此機密之
      事項，庚○○何以肯將此等細節告知被告甲○○？益徵被
      告甲○○早於 97年4月中旬即已與庚○○意思合致參與本
      件運輸毒品之犯行，其具有運輸第一級毒品海洛因之不確
      定故意甚明。
    (3)本案毒品海洛因業經被告丁○○自柬埔寨輾轉運送至我國
      ，業如前述，縱因通關時為航警局人員查獲扣押，而絕無
      運抵目的地即庚○○手中之可能，然該毒品已經起運而離
      開起運地柬埔寨乙節，則屬客觀無疑之事實。是依前揭說
      明，被告甲○○所參與之共同運輸毒品行為自已完成而屬
      既遂，被告甲○○雖於97年5月1日始出面接受毒品，然亦
      屬集團之內部分工，被告甲○○所屬犯罪集團所為之運輸
      毒品犯行既屬既遂，被告甲○○基於共同犯罪之意思，實
      施接收毒品之部分犯罪行為，其自亦成立運輸毒品既遂無
      訛，被告甲○○所辯應屬未遂云云，要無可採。
  (三)按刑事法上共同正犯之意思聯絡，並不以數人間直接發生者
    為限，其為間接之聯絡者，亦包括在內。是共同正犯之各人
    ，並不必須均相認識，縱其中有不相認識者，若其亦本乎為
    自己犯罪之意思，而參與犯罪行為之實施情形，亦於犯意聯
    絡之範圍內就全部犯罪事實負共同正犯之刑責。按運輸毒品
    罪，並不以兩地間毒品直接搬運輸送移轉存置於特定地點為
    限，其以迂迴、輾轉方法，利用不相同之運輸工具、方法，
    將特定之標的物（毒品）移轉運送至終極之目的地者，亦包
    括的認其各階段之「運輸」行為，均在運輸毒品罪之內，而
    各應對全部犯罪事實，負共同正犯之責，最高法院著有84年
    台覆字第82號判決可資參照。查庚○○與「四哥」、「阿池
    」謀議自柬埔寨運輸毒品進入臺灣，「四哥」、「阿池」先
    與被告丁○○謀定欲共同自柬埔寨運輸毒品海洛因來臺後，
    再經由庚○○邀得被告甲○○負責毒品來臺後之接應等犯行
    ，足見被告丁○○與被告甲○○間，雖無直接意思聯絡，惟
    透過「四哥」、「庚○○」而有間接之意思聯絡，是揆諸前
    揭說明，自足認被告丁○○、甲○○與庚○○、「四哥」、
    「阿池」之成年男子間，具有犯意聯絡及行為分擔，均應論
    以共同正犯。本件事證明確，被告丁○○、甲○○之犯行均
    堪認定。
三、按海洛因係毒品危害防制條例第2條第2項第1款規定之第一
    級毒品，且係行政院依懲治走私條例第2條第4項公告之「管
    制物品及其數額」甲項第4款所列之管制進出口物品。 被告
    甲○○、丁○○行為後，毒品危害防制條例第4條第1項已於
    98年5月20日經總統令修正公布，惟未明定施行日期， 中央
    法規標準法雖未規定應自何時生效，然法律既修正並經總統
    公布，自應依一般原則，自公布日起算至第3日起發生效力(
    司法院98年6月29日院台廳刑一字第0980014643號函參照)，
    該條項法定刑關於得併科罰金部分，由新台幣1000萬元提高
    為2000萬元，比較新舊法，依刑法第2條第1項前段規定，以
    修正前之規定有利於被告等，自應適用修正前毒品危害防制
    條例第4條第1項之規定。核被告甲○○、丁○○所為，均係
    犯修正前毒品危害防制條例第4條第1項之運輸第一級毒品罪
    及懲治走私條例第2條第1項之私運管制物品進口罪。被告甲○○、丁○○持有第一級毒品海洛因之低度行為，為運輸之
    高度行為所吸收，不另論罪。另按香港澳門關係條例第35條
    第2項雖有「 輸入或攜帶進入臺灣地區之香港或澳門物品，
    以進口論；其檢驗、檢疫、管理、關稅等稅捐之徵收及處理
    等，依輸入物品有關法令之規定辦理」之規定，惟被告甲○○、丁○○運輸之第一級毒品海洛因，係自柬埔寨地區取得
    ，並於當地即藏妥，僅係單純於澳門轉搭飛機至臺灣，是上
    開運輸入境之毒品並非澳門物品，而無上述香港澳門關係條
    例第35條第2項規定之適用，附此敘明。被告甲○○、 丁○○與庚○○、「四哥」、「阿池」間，就上開犯行均有犯意
    聯絡及行為分擔，為共同正犯。至上開毒品雖係該柬國疑似
    編階為將軍之真實姓名不詳之成年人所出售交付，惟其僅為
    毒品之供應者，因查無確切證據足證其係知情而參與，故與
    本件被告甲○○、丁○○及共犯庚○○、「四哥」、「阿池
    」間，並無犯意聯絡或行為分擔，而非本件私運管制進口毒
    品入境之共同正犯。又被告甲○○、丁○○均以一行為同時
    觸犯上述二罪名，為想像競合犯，應從一重之運輸第一級毒
    品罪處斷。再被告甲○○有事實欄所記載之前科紀錄，有臺
    灣桃園地方法院檢察署刑案資料查註紀錄表、本院被告全國
    前案紀錄表可參，被告甲○○於有期徒刑執行完畢後， 5年
    內故意再犯本件有期徙刑以上之罪，為累犯，依刑法第47條
    應論以累犯並加重其刑，惟因死刑及無期徒刑部分，依刑法
    第64條第1項、第65條第1項規定，均不得加重。又被告丁○○運輸第一級毒品海洛因入臺，所為自屬非是，惟衡其運輸
    海洛因合計淨重1,415.11公克、純度百分之76.46， 與一般
    大宗運輸毒品入境，數量動輒數十、數百公斤相較，尚非甚
    鉅，且尚未流入市面即為警查獲，而被告丁○○犯罪後自知
    法網難逃，坦承絕大部分犯罪事實，更提供聯絡之簡訊供警
    、調人員調查，並因而查獲被告甲○○，而被告甲○○於遭
    警、調人員查獲後，亦坦認犯行，並供出指使運毒者係庚○○，有助司法偵審，綜上各情，對照其所犯係法定刑為死刑
    或無期徒刑之重罪，法重情輕，客觀上足以引起一般人之同
    情，其等犯罪情狀顯可憫恕，若處以被告甲○○、丁○○最
    低刑度無期徒刑，與社會永久隔絕，猶嫌過重，爰均依刑法
    第59條規定酌量減輕其刑，被告甲○○部分並依法先加重後
    減輕之。再按新修正毒品危害防制條例第17條雖規定:「 犯
    第4條至第8條、第10條或第11條之罪，供出毒品來源，因而
    查獲其他正犯或共犯者，得減輕或免除其刑。犯第4條至第8
    條之罪，於偵查及審判中均自白者，減輕其刑。」考其立法
    用意，旨在鼓勵被告供出其所製造、運輸、販賣或持有之毒
    品來源，俾追究出該毒品之前手，以徹底清除毒品氾濫。又
    被告於偵查及審判中均自白，可免司法資源之浪費。所謂「
    供出毒品來源」係指具體供出上游之毒品來源，以防止毒品
    之蔓延而言。倘僅自白所運輸、販賣毒品之事證及共犯為何
    人，並未進而查獲毒梟前手或其上游毒品者；或僅於偵查自
    白，於審判中則否認犯罪者，自不得執此邀該規定之寬減。
    查被告丁○○雖供出情資，以使檢、調人員查獲被告甲○○
    ，惟未供出毒品來源，因而查獲其他共犯「四哥」、「阿池
    」等人；又其雖於偵查自白，惟於審判中則否認犯罪。至被
    告甲○○雖供出庚○○為本件共犯，惟並未供出毒品來源，
    因而查獲其他正犯或共犯；且於偵查及審判中均否認犯罪。
    從而被告等自均不得依上開之規定減輕其刑，併此敘明。
四、原判決予以論科，固非無見。惟查本件查獲扣案之手指套27
    4顆內含第一級毒品海洛因， 此有扣押物品清單在卷可稽，
    第原判決事實、理由均載為247顆， 其記載之證據與卷內資
    料不相適合，於法已有未合；被告丁○○上訴意旨仍執前詞
    ，稱其係因受他人脅迫，且不知道身上所持有的物品是第一
    級毒品海洛因；被告甲○○上訴意旨則或否認犯行，或主張
    縱認參與本案，亦應僅屬運輸毒品未遂云云，固均無理由；
    但查原判決既有可議，自屬無可維持，應予撤銷改判。爰審
    酌被告2人年輕力壯，無視政府反毒決心， 竟為獲不法利益
    ，將上開扣案之毒品海洛因私運進入臺灣，所為非是，然均
    尚無意在販賣之具體事證，而被告丁○○、甲○○干犯法紀
    ，運輸毒品之數量，情節非輕，被告丁○○負責將第一級毒
    品海洛因從柬埔寨運輸至臺灣，更屬要角，且事成之後，將
    可獲取高額報酬，惡性遠較被告甲○○為大，惟念其等尚能
    坦承犯行，供出其共犯以供檢調人員調查，犯後亦有悔意，
    態度良好等一切情狀，分別量處被告丁○○有期徒刑16年；
    甲○○有期徒刑15年6月。 並因被告丁○○為香港地區人士
    ，有其中華人民共和國香港特別行政區護照影本在卷可查（
    見偵查卷第19頁），不予宣告於刑之執行完畢或赦免後驅逐
    出境。另就本件扣案及未扣案物品之沒收情形，說明如下：
  (一)扣案之手指套274顆內含之粉末，經鑑定均含第一級第6項毒
    品海洛因成分（淨重1,415.11公克，純度76.46%，純質淨重
    1,081.99公克）， 有法務部調查局97年5月19日調科壹字第
    09723024650號濫用藥物實驗室鑑定書附卷可佐（ 見偵查卷
    第89頁）， 應依毒品危害防制條例第18條第1項前段規定沒
    收銷燬之。
  (二)按刑法第 38條第3項係規定「犯人」所有供犯罪所用之物，
    得宣告沒收，並非規定屬「被告」所有之物，始得宣告沒收
    ，而共同正犯於意思聯絡範圍內，組成一共犯團體，團體中
    之任何成員均為「犯人」，供犯罪所用之物，只要屬於「犯
    人」所有，均得宣告沒收，不以必屬於本件被告所有者為限
    （參照最高法院92年度台上字第787號判決）， 此即刑法學
    理上「共犯連帶沒收」理論，準此，數人共同犯罪之情形時
    ，就因犯罪依法沒收之物，不論究係為共犯何人所有，就各
    共犯之判決均應宣告沒收之從刑至明。又按毒品危害防制條
    例第18條第1項規定，得諭知沒收並銷燬之者， 以查獲之毒
    品及專供製造或施用毒品之器具為限，並不及於毒品之外包
    裝。而毒品外包裝既係用於包裹毒品，防其裸露、潮濕，便
    於攜帶販賣，亦係供販賣毒品所用之物，應依毒品危害防制
    條例第19條第1項之規定宣告沒收之，方屬適法（ 最高法院
    92年度台上字第1288號、92年度台上字第1275號、89年度台
    上字第4531號、88年度台上字第5033號、88年度台上字第50
    32號判決意旨可參）。查扣案包裹本案毒品海洛因之手指套
    274個（內含硬塑膠膜及薄塑膠膜）及膠帶1批，既具有防止
    本案海洛因裸露、逸出之功用，便於被告丁○○運輸抵臺，
    係共犯庚○○、「四哥」、「阿池」所有，供被告丁○○夾
    藏第一級毒品海洛因入境之用，亦屬供運輸毒品所用之物，
    均應依毒品危害防制條例第 19條第1項前段之規定宣告沒收
    。
  (三)未扣案被告丁○○所使用搭配香港門號之行動電話1支， 係
    共犯「四哥」所有，且用以與被告丁○○聯絡運輸毒品所用
    之物，而被告甲○○所有搭配門號0000000000號、00000000
    00號行動電話2支，均係被告甲○○所有， 且供被告甲○○
    與庚○○聯絡運輸毒品所用之物，既無證據證明已滅失，爰
    應依同條例第19條第1項規定沒收， 如全部或一部不能沒收
    時，追徵其價額或以其財產抵償之（最高法院95年度台上字
    第4105號、96年度台上字第1038號判決意旨參照），至上開
    3支手機門號之SIM卡雖未扣案，惟使用者向電信業者申辦租
    用門號， 於開通上線後電信業者即將SIM卡所有權移轉予使
    用者，有本院97年4月21日院通刑敬97上重更(二)14字第09700
    06512號函附卷可參，是上開行動電話內所含之SIM卡自應併
    予宣告沒收，如全部或一部不能沒收時，追徵其價額或以其
    財產抵償之。
據上論斷，應依刑事訴訟法第369條第1項前段、第364條、第299
條第1項前段、毒品危害防制條例第4條第1項（修正前）、 第18
條第1項前段、第19條第1項、懲治走私條例第2條第1項、第11條
，刑法第2條第1項前段、第11條、第28條、第47條、第55條前段
、第59條，判決如主文。
本案經檢察官侯千姬到庭執行職務。
中    華    民    國    98    年    11    月    3    日
                  刑事第十八庭  審判長法  官  吳鴻章
                                      法  官  曾淑華
                                      法  官  汪梅芬
以上正本證明與原本無異。
如不服本判決，應於收受送達後10日內向本院提出上訴書狀，其
未敘述上訴之理由者並得於提起上訴後10日內向本院補提理由書
（均須按他造當事人之人數附繕本）「切勿逕送上級法院」。
                                      書記官  初玲玲
中    華    民    國    98    年    11    月    3     日
附錄：本案論罪科刑法條全文
毒品危害防制條例第4條第1項（修正前）
製造、運輸、販賣第一級毒品者，處死刑或無期徒刑；處無期徒
刑者，得併科新臺幣1千萬元以下罰金。
懲治走私條例第2條第1項
私運管制物品進口、出口逾公告數額者，處7年以下有期徒刑，
得併科新臺幣3百萬元以下罰金。


司法院資訊處製作；財團法人民間司法改革基金會備份。
